Inventaris van het archief van het Ministerie van Overzeese Rijksdelen: Afdeling Wetgeving en Juridische Zaken: Niet-geregistreerde Archivalia, 1949-1959 (1963)
Nationaal Archief, Den Haag
Ministerie van Overzeese Gebiedsdelen: Afdeling Wetgeving en Juridische Zaken
Koloniën / Wetgeving en Juridische Zaken
1949-1963
merendeel 1949-1959
K23117
0.70 meter; 26 inventarisnummers.
Normale geschreven, getypte en gedrukte documenten, geen bijzondere handschriften.
Nationaal Archief, Den Haag
Ministerie van Koloniën / Afdeling Wetgeving en Juridische Zaken
Het archief bevat voornamelijk stukken betreffende verdragen en wetgeving, zoals stukken betreffende wetsontwerpen inzake de Vertegenwoordiging van de Kroon en de nieuwe rechtsorde in Indonesië en stukken betreffende de wijziging van de staatsregeling Nederlandse Antillen en inzake de toepassing van het militair strafrecht in Suriname en de Nederlandse Antillen
Archiefvorming
Geschiedenis van de archiefvormer
De stukken zijn voornamelijk afkomstig van mr. G.W. van der Bend, administrateur op de afdeling WJZ.
Geschiedenis van het archiefbeheer
De archivalia zijn in 1982 overgedragen door het Kabinet voor Nederlands Antilliaanse Zaken aan de Tweede Afdeling van het Algemeen Rijksarchief. De omvang van dit archief bedraagt 1 meter.
Het archief is krachtens bepalingen van de Archiefwet overgebracht.
2.10
Aanwijzingen voor de gebruiker
Openbaarheidsbeperkingen
Deels openbaar, deels beperkt openbaar (A).
Materiële beperkingen
Aanvraaginstructie
Openbare archiefstukken kunnen online worden aangevraagd en gereserveerd. U kunt dit ook via de terminals in de studiezaal van het Nationaal Archief doen. Om te kunnen reserveren dient u de volgende stappen te volgen:
U maakt een profiel aan op www.gahetna.nl, en logt vervolgens in
Via de archiefinventaris (alleen de beschrijvingen met rode nummers) selecteert u het gewenste archiefstuk door op de knop 'Reserveren' te klikken
In het volgende scherm geeft u aan op welke dag u het archiefstuk wilt inzien
Indien u zich bevindt in de studiezaal en een tafelnummer heeft ontvangen kunt u dit nummer vermelden. Als u geen tafelnummer heeft kunt u tafelnummer 777 laten staan
Vervolgens bevestigt u uw reservering door deze te versturen.
Verwant materiaal
Beschikbaarheid van kopieën
Beschrijving van de series en archiefbestanddelen
- Concepten van memories van Toelichting en van Antwoord bij de wetsontwerpen inzake de Vertegenwoordiging van de Kroon in Indonesië en de nieuwe rechtsorde in Indonesië., 1949; 1
- Kopieën van nota's van de afdeling Wetgeving en Juridische Zaken., 1949-1960; 2-4
  - 1949-1960, 2
  - 1951-1958, 3
  - 1951-1960, 4
- Stukken betreffende contacten met andere ministeries over de uniformering van wetgeving., 1949-1957; 5-7
  - Ingekomen documentatie. 1949-1950, 5
  - Correspondentie met de contactcommissie wetgevingstechniek. 1949-1957, 6
  - Stukken betreffende de vaststelling van richtlijnen op het gebied van wetgevingstechniek. 1951-1954, 7
- Stukken betreffende adviezen inzake het Statuut voor het Koninkrijk en daarmee verbonden organieke wetten., 1953-1956; 8-10
  - Doorslagen van nota's, met bijlagen. 1953-1956, 8
  - Stukken betreffende organieke wetten. 1954-1955, 9
  - Concepten van wetsvoorstellen. 1955, 10
- Stukken betreffende de grondwetsherzieningen., 1955-1958; 11
- Dossiers inzake de werkgroep Toepassing en Interpretatie Statuut., 1957-1961; 12-14
  - Algemeen. 1957-1958, 12
  - Nieuw-Guinea. 1959-1961, 13
  - De Koninkrijksvlag. 1959-1961, 14
- Stukken betreffende de Wet op de Raad van State., 1958; 15
- Stukken betreffende de wijziging van de staatsregeling Nederlandsche Antillen., 1957-1960; 16
- Dossier inzake de toepassing van het militair strafrecht in Suriname en de Nederlandse Antillen., 1958; 17
- Stukken betreffende de opheffing van het departement van Zaken Overzee en de instelling van het Kabinet van de Vice-ministerpresident en de vaststelling van wetgevingsbevoegdheid, met documentatie inzake analoge departementswisselingen., 1949-1960; 18
- Stukken betreffende wetten, voortvloeiend uit internationale betrekkingen., 19-21
  - Stukken betreffende verdragen inzake het luchtverkeersbeleid en de commissie tot herziening van het luchtvaartverdrag van Chicago. 1951-1956, 19
  - Documentatie inzake internationale arbeidsverdragen en hun toepasbaarheid op de overzeese rijksdelen. 1949-1955 en z.j, 20
  - Documentatie en rapporten inzake de aansluiting bij verschillende multilaterale verdragen. 1959-1961, 21
- Correspondentie over de pensioenpositie van weduwen en wezen van de gouverneur van een overzees rijksdeel., 1957; 22
- Stukken betreffende het lidmaatschap van een functionaris van de afdeling van de Studiecommissie voor Politieke Pensioenen in de Staatscommissie Pensioenwetgeving, 1952-1955; 23
- Dossiers inzake de vraag in hoeverre rijksgenoten deel hebben aan door Nederlandse rijkswetten vastgelegde rechten en verplichtingen., 1958-1963; 24
- "Dossierregister", houdende aantekeningen van voor de afdeling relevante dossiers in het archief van het ministerie., 1954-1959; 25
- Interne nota aan de minister houdende een schets van een wetsontwerp op de kernenergie en op splijtbare en radioaktieve stoffen, 1956; 26; 1 stuk.